臺灣基隆地方法院基隆簡易庭小額民事判決
原　　　告　乙○○
　　　　　　　　　　　　0樓
法定代理人　甲○○
被　　　告　丁○○
兼法定代理　丙○○
人
上列當事人間請求侵權行為損害賠償事件，本院於中華民國96年
11月15日言詞辯論終結，判決如下：
    主  文
被告應連帶給付原告新臺幣柒仟貳佰捌拾壹元，及自民國九十六
年十月二十七日起至清償日止，按年息百分之五計算之利息。
原告其餘之訴駁回。
訴訟費用新臺幣壹仟壹佰柒拾柒元由被告連帶負擔，餘由原告負
擔。
原告勝訴部分得假執行。
    事實及理由要領
一、原告起訴主張：被告丁○○於民國96年5月20日上午9時40分
    許，竊取原告所有CZS-656號重機車，經警查獲後將系爭機
    車發還予原告，惟系爭機車已有多處磨損，故原告修理系爭
    機車共支出新臺幣（下同）9,500元，原告另損失之財物有
    外套（500元）、安全帽（500元）、車庫遙控器（500元）
    及住家大門鑰匙（100元），共計損失11,100元，自應由被
    告丁○○如數賠償，被告丙○○為被告丁○○之法定代理人
    ，亦應負連帶賠償責任等語，故聲明被告應連帶給付原告
    11,100元，及自起訴狀繕本送達翌日起至清償日止，按年息
    5％計算之利息。
二、經查，原告主張上開之事實，業據提出行車執照、遺失清單
    、相片6紙、估價單、駕駛執照、收據及法院宣示筆錄等物
    為證，復經本院職權調取本院96年度少護字第114號卷查核
    無訛，堪信原告主張屬實。
三、按因故意或過失，不法侵害他人之權利者，負損害賠償責任
    ，民法第184條第1項前段定有明文；惟依民法第196條規定
    請求物被毀損所減少之價額，固得以修復費用為估定標準，
    但以必要者為限，即修理材料以新品換舊品，應予折舊。查
    系爭機車為95年9月出廠，有行車執照在卷可按，迄本件竊
    案發生時已使用約9月，而依行政院所頒固定資產耐用年數
    表及固定資產折舊率之規定，機車之耐用年數為3年，依定
    率遞減法每年折舊千分之536，則本件依定率遞減法折舊額
    為3,819元（9,500×0.536×9/12=3,819），扣除折舊後，
    原告得請求之修復費用為5,681元（9,500-3,819 =5,681）
    加上原告外套、安全帽、車庫遙控器及住家大門鑰匙之損失
    共1,600元（500+500+500+100＝1,600），共7,281元（5,61
    8+1,600=7,281），逾此部分為無理由。
四、從而原告基於民法第184條第1項前段、第187條第1項及第19
    6條之規定，請求被告連帶給付原告7,281元及自起訴狀繕本
    送達翌日即96年10月27日起至清償日止，按年息5％計算之
    利息，洵屬正當，為有理由，應予准許；至逾此範圍之請求
    ，即屬無據，應予駁回。
五、本件係依小額訴訟程序判決，被告受敗訴判決部分應依職權
    宣告假執行。
六、訴訟費用1,810元（即第一審裁判費1000元、公示送達費用8
    10元）由被告連帶負擔即1,177元，其餘由原告負擔。
中　　華　　民　　國　　96　　年　　11　　月　　22　　日
              　　基隆簡易庭法　官  林李達
以上正本係照原本作成。
對於本件判決如有不服，應於收受送達後20日內向本院提出上訴
書狀，上訴於本院合議庭，並按他造當事人之人數附具繕本。
當事人之上訴，非以判決違背法令為理由不得為之，上訴狀應記
載上訴理由，表明下列各款事項：
(一)原判決所違背之法令及其具體內容。
(二)依訴訟資料可認為原判決有違背法令之具體事實。
中　　華　　民　　國　　96　　年　　11　　月　　22　　日
                            書記官  林建清
